臺灣桃園地方法院刑事判決　　　　　　　 93年度訴字第175號
公　訴　人　臺灣桃園地方法院檢察署檢察官
被　　　告　甲○○　男　27歲.
上列被告因毒品危害防制條例案件，經檢察官提起公訴（92年度
毒偵字第1492號）及移送併案審理（93年度毒偵字第1504號），
被告於本院準備程序進行中，就被訴事實為有罪之陳述，經本院
告知簡式審判程序意旨，並聽許公訴人及被告之意見後，本院合
議庭裁定依簡式審判程序審理，本院判決如下：
    主  文
甲○○連續施用第一級毒品，累犯，處有期徒刑拾月。扣案之第
一級毒品海洛因壹包（淨重零點零壹公克）沒收銷毀之。
    事  實
一、甲○○前因施用毒品案件，經本院於民國89年1 月13日以89
    年度毒聲字第273 號刑事裁定送觀察、勒戒後，認無繼續施
    用毒品之傾向，由台灣桃園地方法院檢察署檢察官於89年1
    月27日以89年度毒偵字第304 號不起訴處分確定。又因施用
    毒品案件，經本院於90年10月11日以90年度毒聲字第4176號
    刑事裁定命觀察、勒戒後，認有繼續施用毒品之傾向，由檢
    察官聲請強制戒治並起訴，經本院於91年12月19日以91年度
    訴字第919 號刑事判決判處有期徒刑6 月確定，並於92年5
    月8 日易科罰金執行完畢，強制戒治部分則於92年4 月11日
    保護管束期滿。詎仍不知悔改，於強制戒治執行完畢後5 年
    內，基於施用第一級毒品之概括犯意，連續於下列時間、地
    點施用第一級毒品：
    92年5 月6 日為警採尿時間回溯26小時內某時，在台灣地
      區內不詳地點施用第一級毒品海洛因，為警於92年5 月6
      日下午4 時30分許，在桃園縣桃園市○○街292 巷2 弄8
      號住處查獲，並扣得第一級毒品海洛因一包（淨重0.01公
      克）。
    93年3 月17日晚間11時30分許為警採尿前回溯26小時內某
      時，在台灣地區內不詳地點施用第一級毒品海洛因，嗣於
      93年3 月17日晚間11時30分許，為警通知其至桃園縣政府
      警察局桃園分局調驗尿液時查獲。
二、案經桃園縣政府警察局移送暨桃園縣政府警察局桃園分局報
    請台灣桃園地方法院檢察署檢察官偵查起訴。
    理  由
一、程序部分：本件被告甲○○所犯係死刑、無期徒刑或最輕本
    刑為3 年以上有期徒刑以外之罪，其於準備程序中就被訴事
    實為有罪之陳述，經本院告知簡式審判程序之旨，並聽取當
    事人意見後，經本院合議庭依刑事訴訟法第273 條之1 第1
    項規定裁定由受命法官獨任進行簡式審判程序，合先敘明。
二、訊據被告甲○○對於前揭犯罪事實坦承不諱，又被告經警查
    獲並對其所採集之尿液送驗後，均呈嗎啡陽性反應，此有桃
    園縣政府警察局刑警隊被採尿人姓名、編號對照表一紙（92
    年度毒偵字第1492號卷第12頁）、桃園縣衛生局不法藥物尿
    液檢定書一份（92年度毒偵字第1492號卷第37頁）、列管毒
    品人口尿液採集送驗記錄一份（93年度毒偵字第1504號卷第
    4 頁）、及昭信科技顧問股份有限公司濫用藥物陽性檢體檢
    驗報告一紙（93年度毒偵字第1504號卷第6 頁）附卷可稽，
    又扣案之白粉1包，經送鑑定結果含有海洛因成分（淨重0.0
    1 公克，包裝重0.18公克），亦有法務部調查局92年5 月28
    日調科壹字第080006457 號鑑定通知書在卷足佐。末查，被
    告因施用毒品案件，經本院於91年4 月16日以91年度毒聲字
    第1010號刑事裁定命入戒治處所施以強制戒治，嗣經停止戒
    治，於92年4 月11日保護管束期滿乙節，有臺灣高等法院被
    告全國前案紀錄表、臺灣桃園地方法院檢察署刑案資料查註
    紀錄表各一份附卷可按，被告於執行強制戒治完畢釋放後五
    年內，再犯毒品危害防制條例第10條之罪，可堪認定。綜上
    ，本件事證已明，被告犯行洵堪認定。
三、按毒品危害防制條例業經總統於92年7 月9 日修正公布，並
    自93年1 月9 日施行，其中對於施用毒品之犯行，依修正前
    、修正後毒品危害防制條例第10條第1 、2 項之規定，就法
    定刑部分並無修正；惟就施用毒品之訴追要件，依修正前、
    修正後毒品危害防制條例規定則有不同。依修正前毒品危害
    防制條例第20條、第23條，就施用毒品犯行之是否訴追，係
    區分為第一次犯、五年後再犯、五年內再犯之前是否曾強制
    戒治、五年內再犯該次是否須強制戒治、三犯以上，即如係
    第一次犯、五年後再犯、五年內再犯之前未經強制戒治，該
    次經觀察勒戒後亦無須強制戒治者，即依規定俟觀察勒戒或
    強制戒治程序終結後，由檢察官為不起訴處分，而不予追訴
    處罰；僅限於五年內再犯之前曾經強制戒治、五年內再犯該
    次須強制戒治、三犯以上者，始認符訴追條件，應予追訴處
    罰。而修正後毒品危害防制條例第20條、第23條，就施用毒
    品犯行之是否訴追，係區分為第一次犯、五年後再犯、五年
    內再犯，即如係第一次犯、五年後再犯者，即依規定俟觀察
    勒戒或強制戒治程序終結後，由檢察官為不起訴處分，而不
    予追訴處罰；僅限於五年內再犯者，始認符訴追條件，應予
    追訴處罰。是關於施用第一級、第二級毒品，經觀察、勒戒
    後，認有繼續施用毒品之傾向而送強制戒治期滿後，於五年
    內再犯施用第一級、第二級毒品之罪者，不論依新、舊法規
    定，檢察官均得依法追訴並由法院依法審判。又按「連續數
    行為而犯同一之罪名者，以一罪論，刑法第56條訂有明文，
    則當連續犯罪之際，遇刑法有變更時，其一部涉及舊法，一
    部涉及新法者，即應依最後行為時之法律處斷」，最高法院
    著有29年上字第3866號判例可資參照。本件被告連續施用第
    一級毒品之犯行，其施用期間橫跨毒品危害防制條例之修正
    前與後，依照上開判例，應從新法處斷，再者本件被告前有
    多次違反毒品危害防制條例前科，業如事實欄所述，於五年
    內再犯本件連續施用第一級毒品案件，揆之前揭說明，本院
    亦應依現行毒品危害防制條例予以審理裁判，併此敘明。
四、核被告甲○○所為，係犯毒品危害防制條例第10條第1 項之
    施用第一級毒品罪。其持有海洛因之低度行為，為施用之高
    度行為所吸收，不另論罪。被告多次施用第一級毒品海洛因
    之行為，時間緊接，所犯又係構成要件相同罪名，顯係基於
    概括犯意，為連續犯，應依刑法第56條規定以一罪論，並加
    重其刑。被告前因施用毒品案件，經本院於91年12月19日以
    91年度訴字第919 號刑事判決判處有期徒刑6 月確定，並於
    92 年5月8 日易科罰金執行完畢，此有台灣高等法院被告全
    國前案紀錄表1 份附卷可稽，被告於前開刑之執行完畢5 年
    內再犯本件最重本刑為有期徒刑以上之罪，為累犯，應依刑
    法第47條之規定，加重其刑。被告本次犯行有二以上加重事
    由，均應遞予加重。爰審酌被告多次施用毒品之犯罪事實，
    經觀察勒戒、強制戒治均無成效，本次施用毒品期間又長達
    10月，可見其陷溺毒品甚深，而施用毒品屬於自戕性之犯罪
    ，對社會之直接危害較不明顯，被告犯罪之動機、手段、被
    告犯後態度等一切情狀，量處如主文所示之刑，以示懲儆。
    扣案之白粉1 包（淨重共0.01公克）經法務部調查局鑑定含
    第一級毒品海洛因成分，有該局調科壹字第080006457 號鑑
    定通知書一份在卷可參，應依毒品危害防制條例第18條第1
    項前段規定，諭知沒收銷燬。
五、據上論斷，應依刑事訴訟法第273 條之1 第1 項、第299 條
    第1項 前段，毒品危害防制條例第10條第1 項、第18條第1
    項前段，刑法第11條前段、第56條、第47條，判決如主文。
本案經檢察官張啟聰到庭執行職務。
中　　華　　民　　國　　94　　年　　1 　　月　　31　　日
                  刑事第五庭    法　官　周炳全
以上正本證明與原本無異。
如不服本判決，應於送達後10日內，向本院提出上訴狀。
                                書記官  陳夏施
中　　華　　民　　國　　94　　年　　1 　　月　　31　　日
附錄本件論罪科刑法條全文
毒品危害防制條例第10條
施用第一級毒品者，處六月以上五年以下有期徒刑。
施用第二級毒品者，處三年以下有期徒刑。
